臺灣新北地方法院刑事判決
111年度金訴字第248號
公  訴  人  臺灣新北地方檢察署檢察官
被      告  林聖貿





            戴諺麒





上列被告因詐欺等案件，經檢察官提起公訴（109年度少連偵字
第587號），因被告於本院準備程序中，就被訴事實為有罪之陳
述，經告知簡式審判程序意旨，並聽取公訴人及被告之意見後，
由本院合議庭裁定由受命法官獨任依簡式審判程序審理，判決如
下：               
    主  文
丁○○、壬○○共同犯如附表所示之罪，各處如附表主文欄所示之刑
。各應執行有期徒刑壹年拾月，併科罰金新臺幣壹萬元，罰金如
易服勞役，以新臺幣壹仟元折算壹日。
    事實及理由
一、本案犯罪事實、證據，及所犯法條，除證據部分補充「被告
    丁○○、壬○○於本院準備程序及審理時之供述」外，餘均引用
    如附件檢察官起訴書之記載。
二、科刑：
　㈠按犯洗錢防制法第14條第1項之罪，在偵查或審判中自白者，
    減輕其刑，洗錢防制法第16條第2項定有明文。被告丁○○、
    壬○○於準備、審理程序中均坦認洗錢犯行，業如前述，依上
    開規定，應就洗錢罪部分減輕其刑。
　㈡爰以行為人責任為基礎，審酌被告丁○○、壬○○2人均正值青壯
    ，不思以正當途徑賺取所需，竟貪圖報酬，自甘為他人所利
    用，加入詐欺集團，無視政府一再宣示掃蕩詐欺集團決心，
    侵害他人之財產法益，嚴重破壞社會秩序，同時增加檢警查
    緝及被害人求償之困難，所為實有不該；兼衡其等在本案犯
    罪中所扮演之角色及參與犯罪之程度、詐取款項金額、因其
    洗錢之行為而造成金流斷點，致使對犯罪不法所得之追查更
    形困難，另斟酌被告2人犯後始終坦承犯行之犯後態度，及
    其等於該詐欺集團內之分工，較諸實際策畫佈局、分配任務
    、施用詐術之核心份子而言，僅居於聽從指示、代替涉險之
    次要性角色，兼衡其等之犯罪動機、目的、手段、各次犯行
    所生損害，及被告丁○○自述高中肄業之智識程度、從事板模
    工及油漆工，與父親同住之家庭經濟狀況（見本院卷第181
    頁）、被告壬○○自述高職肄業之智識程度、從事工廠員工、
    月薪約新臺幣3萬餘元，與父母、姊姊同住之家庭經濟狀況
    （見本院卷第315頁），且本案被告2人所犯想像競合輕罪部
    分之洗錢防制法第14條第1項之法定刑兼有自由刑及財產刑
    併科之規定，為免量刑漏未評價輕罪自由刑與財產刑兼而併
    罰之立法意旨，復依刑法第55條但書所揭櫫之輕罪科刑封鎖
    作用，量處如主文所示之刑，並就併科罰金刑部分，諭知如
    易服勞役之折算標準。並審酌被告2人整體犯罪之非難評價
    ，暨所犯各罪之罪質、手法相同、時間相近（均為109年6月
    15日），並兼衡刑罰經濟與公平、比例等原則，定其應執行
    之刑及易服勞役之折算標準如主文所示。
三、沒收：
    被告壬○○供稱：我們3個人分的差不多，大約為提領金額8%
    除以3等語（見偵卷第11頁、本院卷第310頁），核與證人即
    共犯李○銘於警詢時供稱：我們抽10%作為薪資，其中2%給車
    手頭，剩下的我們3人平分，當天大概分到5千元等語（見偵
    卷第16頁）互核一致，是本件應以提領金額之8%，除以3，
    以計算被告2人之犯罪所得，且未據扣案，爰依刑法第38條
    之1第1項前段、第3項規定宣告沒收之，並諭知於全部或一
    部不能沒收或不宜執行沒收時，追徵其價額。
據上論斷，應依刑事訴訟法第273條之1第1項、第299條第1項前
段（僅記載程序法條），判決如主文。
本案經檢察官戊○○偵查起訴，由檢察官秦嘉瑋到庭執行公訴。
中    華    民    國   111    年     8    月    25    日
                  刑事第十二庭  法  官  鄭淳予 
上列正本證明與原本無異。
如不服本判決，應於判決送達後20日內敘明上訴理由，向本院提
出上訴狀（應附繕本），上訴於臺灣高等法院。其未敘述上訴理
由者，應於上訴期間屆滿後20日內向本院補提理由書「切勿逕送
上級法院」。
                                書記官  方信琇
中　　華　　民　　國　　111 　年　　8 　　月　　25　　日
附錄本案論罪科刑法條全文：
洗錢防制法第2條
本法所稱洗錢，指下列行為：
一、意圖掩飾或隱匿特定犯罪所得來源，或使他人逃避刑事追訴
    ，而移轉或變更特定犯罪所得。
二、掩飾或隱匿特定犯罪所得之本質、來源、去向、所在、所有
    權、處分權或其他權益者。
三、收受、持有或使用他人之特定犯罪所得。
　　
洗錢防制法第14條
有第二條各款所列洗錢行為者，處7 年以下有期徒刑，併科新臺
幣5 百萬元以下罰金。
前項之未遂犯罰之。
前二項情形，不得科以超過其特定犯罪所定最重本刑之刑。

中華民國刑法第339條之4
犯第三百三十九條詐欺罪而有下列情形之一者，處一年以上七年
以下有期徒刑，得併科一百萬元以下罰金：
一、冒用政府機關或公務員名義犯之。
二、三人以上共同犯之。
三、以廣播電視、電子通訊、網際網路或其他媒體等傳播工具，
    對公眾散布而犯之。
前項之未遂犯罰之。

附 表
編號 告訴人 詐騙方式 匯款時間、金額（新臺幣） 提領時間、地點 主文   1 甲○○ 向甲○○佯稱其先前網路購物因作業疏失，誤植為12筆訂單，事後將自信用卡扣款云云，致甲○○陷於錯誤。 於109年6月15日18時21分、29分、48分、54分許，分別匯款49,989元、29,988元、3萬元（共2筆），至國泰世華銀行帳號000000000000號帳戶 於109年6月15日18時29分、30分、31分、32分、59分、19時、19時2分許，新北市○○區○○街00號萊爾富超商、新北市○○區○○街000號統一超商，分別提領2萬元（共6筆）、1萬9千元。 犯罪所得計算式：共提領13萬9,000元*0.08/3＝3,707元 丁○○、壬○○均犯三人以上共同詐欺取財罪，各處有期徒刑壹年，併科罰金新臺幣伍仟元，罰金如易服勞役，以新臺幣壹仟元折算壹日。未扣案犯罪所得新臺幣參仟柒佰零柒元沒收，於全部或一部不能沒收或不宜執行沒收時，追徵其價額。   2 乙○○  詐騙集團成員於109年6月15日晚上，假冒御宿旅館工作人員撥打電話予乙○○，向乙○○佯稱：其之前向該旅館訂房，因系統錯誤導致將分期付款，需依指示操作自動櫃員機始得取消云云，致乙○○陷於錯誤。 於109年6月15日19時58分、 20時3分、6分許，分別匯款19,031元、15,593元、7,010元，至合作金庫帳號0000000000000號帳戶 於109年6月15日20時20分、21分、22分許，在新北市○○區○○路000號統一超商，分別提領2萬元（共3筆，含編號3之部分款項）。 犯罪所得計算式：被害金額41,634元*0.08/3＝1,110元 丁○○、壬○○均犯三人以上共同詐欺取財罪，各處有期徒刑壹年，併科罰金新臺幣參仟元，罰金如易服勞役，以新臺幣壹仟元折算壹日。未扣案犯罪所得新臺幣壹仟壹佰壹拾元沒收，於全部或一部不能沒收或不宜執行沒收時，追徵其價額。  3 庚○○  詐騙集團成員撥打電話予庚○○佯稱：因訂單重覆12筆，需依指示操作提款機云云，致庚○○陷於錯誤。 於109年6月15日20時10分、 24分、38分許，分別匯款29,985、29,988、18,123元，至合作金庫帳號0000000000000號帳戶 於109年6月15日20時22分、24分、37分、38分、43分許，在新北市○○區○○路00號全家超商、新北市○○區○○路00號新光商銀等處，分別提領2萬元（共3筆，含編號2部分款項）、11,000元、18,000元。 犯罪所得計算式：提領金額77,454元*0.08/3＝2,066元 丁○○、壬○○均犯三人以上共同詐欺取財罪，各處有期徒刑壹年，併科罰金新臺幣肆仟元，罰金如易服勞役，以新臺幣壹仟元折算壹日。未扣案犯罪所得新臺幣貳仟陸拾陸元沒收，於全部或一部不能沒收或不宜執行沒收時，追徵其價額。  4 辛○○  詐騙集團成員假扮「STAYREAL」賣家撥打電話予辛○○，誆稱：先前辛○○在購物商品，因程序問題導致將被重複扣款云云，之後遂由另一名詐欺集團成員佯稱係郵局工作人員，向辛○○佯稱必須依指示至自動櫃員機操作方能解除自動扣款云云，致辛○○陷於錯誤。 於109年6月15日19時43分許，匯款29,985元，至中國信託銀行帳號0000000000000號帳戶  於109年6月15日20時1分許，在新北市○○區○○路000號統一超商，提領6萬元。 犯罪所得計算式：被騙金額29,985元*0.08/3＝800元 丁○○、壬○○均犯三人以上共同詐欺取財罪，各處有期徒刑壹年，併科罰金新臺幣貳仟元，罰金如易服勞役，以新臺幣壹仟元折算壹日。未扣案犯罪所得新臺幣捌佰元沒收，於全部或一部不能沒收或不宜執行沒收時，追徵其價額。  5 丙○○  詐騙集團成員向丙○○佯稱其先前購物因作業疏失，誤設為分期扣款，若未取消將自帳戶按期扣款云云，致丙○○陷於錯誤。 於109年6月15日19時56分、20時13分、17分許，分別匯款29,985元、3萬元（共2筆），至台新銀行帳號00000000000000號帳戶  於109年6月15日20時40分許，在新北市○○區○○路00號全家超商，提領10萬元（含編號6部分款項）。 犯罪所得計算式：被騙金額89,985元*0.08/3＝2,400元 丁○○、壬○○均犯三人以上共同詐欺取財罪，各處有期徒刑壹年，併科罰金新臺幣肆仟元，罰金如易服勞役，以新臺幣壹仟元折算壹日。未扣案犯罪所得新臺幣貳仟肆佰元沒收，於全部或一部不能沒收或不宜執行沒收時，追徵其價額。  6 己○○  詐騙集團成員向己○○佯稱其先前網路購物因作業疏失，誤植為多筆訂單云云，致己○○陷於錯誤。 於109年6月15日20時36分許，匯款10,985元，至台新銀行帳號00000000000000號帳戶  於109年6月15日20時40分、21時5分許，分別在新北市○○區○○路00號全家超商、新北市○○區○○路000號，提領10萬元（含編號5部分款項）、1萬9千元。 犯罪所得計算式：被騙金額10,985元*0.08/3＝293元 丁○○、壬○○均犯三人以上共同詐欺取財罪，各處有期徒刑壹年，併科罰金新臺幣貳仟元，罰金如易服勞役，以新臺幣壹仟元折算壹日。未扣案犯罪所得新臺幣貳佰玖拾參元沒收，於全部或一部不能沒收或不宜執行沒收時，追徵其價額。